【裁判字號】    98,易緝,70
【裁判日期】    980430
【裁判案由】    恐嚇取財等
【裁判全文】
臺灣板橋地方法院刑事判決              98年度易緝字第70號
公  訴  人  臺灣板橋地方法院檢察署檢察官
被      告  甲○○
上列被告因恐嚇取財等案件，經檢察官提起公訴（94年度偵字第
14234 、16295 號），被告於準備程序中就被訴事實為有罪之陳
述，經本院合議庭裁定改以簡式審判程序審理，判決如下：
    主  文
甲○○共同連續意圖為自己不法之所有，以恐嚇使人將本人之物
交付，處有期徒刑壹年。扣案筆記本貳本、鐵鎚壹把、老虎鉗壹
支、鋸子壹支、鋼釘捌支、捕鴿網壹件、班甲一百尺網子壹件、
彩帶壹捲、彈弓貳把、綁有彩帶之木棍貳支、繩子條、角鋼拾
捌片及綁有彩帶之鉛錘拾參顆均沒收。
    事  實
一、甲○○（起訴書犯罪事實欄第7 行以下均誤載為王政根，應
    予更正）與張國洲（另經臺灣高等法院96年度上易字第1481
    號判處共同連續恐嚇取財罪確定）2 人共同意圖為自己不法
    所有之概括犯意聯絡，計畫分工合作，謀意以「擄鴿勒贖」
    方式向被害人索討財物，先於不詳時間、地點，取得不知情
    由莊吉廷（起訴書附表二誤載為莊吉延）、莊榮道、陳東發
    等3 人分別於中華郵政股份有限公司朴子郵局、臺中商業銀
    行苑裡分行、臺中商業銀行大肚分行所開立如附表一所示之
    帳戶及金融卡，供恐嚇取財匯款之用；復於民國94年8 月初
    某日，一同前往臺北縣林口鄉太平嶺山區，架設網具，並自
    同年8 月8 日起，張國洲駕駛由甲○○在臺中縣龍井鄉向不
    知情莊榮道借用之車號EX－9311號自小客車或騎乘不知情張
    國洲母親張陳秀霞所有車號NNQ-126 號重型機車（起訴書誤
    載為自己所有）搭載甲○○，前往上開太平嶺山區，輪流把
    風或以揮舞綁有彩帶之彈弓、木棍、鉛錘，驚嚇過境之賽鴿
    ，使賽鴿遭網獲之方式，連續竊得如附表二所示羅文達等人
    之賽鴿（竊盜時間、數量、價值詳如附表二所示）。嗣2 人
    合謀憑其等持有所竊得之如附表二所示賽鴿腳環上記載鴿主
    資料，由甲○○以公共電話撥打電話聯絡如附表二編號11至
    67所示鴿主張奇仁等人，恫嚇張奇仁等人匯款至其所指定如
    附表一所示莊吉廷、莊榮道、陳東發等人頭帳戶內，否則鴿
    子將不歸還等情，致鍾漢清等人恐賽鴿無法取回而心生畏懼
    ，遂依指示如數匯入如附表二編號11至67所示款項，再由甲
    ○○、張國洲分持金融卡提領贓款得手，朋分花用（恐嚇取
    財被害人、時間、金額、匯入帳戶詳如附表二編號11至67所
    示，起訴書如誤載則分別更正）。嗣於94年8 月23日9 時45
    分許，在上開架設網具處所，為警當場查獲，並扣得甲○○
    所有供犯罪所用之筆記本2 本、鐵鎚1 把、老虎鉗1 支、鋸
    子1 支、鋼釘8 支、捕鴿網1 件、班甲100 尺網子1 件、彩
    帶1 捲、彈弓2 把、綁有彩帶之木棍2 支、繩子3 條、角鋼
    18片、綁有彩帶之鉛錘13顆、帽子1 頂及遠傳易付卡1 片，
    並起獲腳環編號如附表二編號1 至10所示賽鴿共11隻（均發
    還），方知上情。
二、案經臺北市政府警察局刑事警察大隊移送臺灣板橋地方法院
    檢察署檢察官偵查起訴。甲○○於審理時逃匿，經本院於95
    年12月29日發布通緝，始於98年3 月19日為警緝獲歸案。
    理  由
一、本案被告甲○○所犯為死刑、無期徒刑或最輕本刑為3 年以
    上有期徒刑以外之罪，其於準備程序中就被訴事實為有罪之
    陳述，經法官告知簡式審判程序之旨，並聽取公訴人之意見
    後，依刑事訴訟法第273 條之1 第1 項規定，裁定由受命法
    官獨任進行簡式審判程序，合先敘明。
二、上揭事實業據被告甲○○於本院審理中供認不諱，核與如附
    表二所示之被害人羅文達等共66人（其中編號10與58均為鍾
    漢清）各於警詢中之指述情節相符，並有共同被告張國洲於
    警詢、偵訊及本院前案（96年度易緝字第67號）審理時之供
    述在卷可參。復有被害人鍾漢清等提供之交付贖款匯款單共
    47張、中華郵政股份有限公司94年9 月19日儲字第09407163
    38號函附莊吉廷帳戶客戶歷史交易清單、臺中商業銀行大肚
    分行94年9 月13日中大肚字第09402400313 號函附陳東發帳
    戶交易明細表、臺中商業銀行苑裡分行94年9 月14日中苑裡
    字第09411000138 號函附莊榮道開戶基本資料及往來資料各
    1 份、臺北市政府警察局刑事警察大隊搜索扣押物品目錄表
    1 份、贓物認領保管單10張在卷可憑【被害人警詢筆錄及匯
    款單見94年度偵字第14234 號卷(一)、(二)、(三)、94年度偵字第
    16295 號卷，頁碼詳如附表編號二所示；其餘依序見94年度
    偵字第14234 號卷(一)第66-74 頁、94年度偵字第14234 號卷
    (三)第159-171 頁、94年度偵字第14234 號卷(一)第64-65 頁、
    94年度偵字第14234 號卷(三)第155-158 頁、94年度偵字第
    14234 號卷(一)第24-25 頁、94年度偵字第16295 號卷第30、
    34、37、42、46、51、56、61、66、69頁】，足認被告之自
    白核與事實相符。是本案事證明確，被告竊盜、恐嚇取財犯
    行堪以認定。
三、比較新舊法：
(一)被告甲○○行為後，刑法業於94年1 月7 日修正，且於同年
    2 月2 日公布，並於95年7 月1 日施行。按行為後法律有變
    更者，適用行為時之法律，但行為後之法律有利於行為人者
    ，適用最有利於行為人之法律，修正後刑法第2 條第1 項定
    有明文。此條規定乃與刑法第1 條罪刑法定主義契合，而貫
    徹法律禁止溯及既往原則，係規範行為後法律變更所生新舊
    法律比較適用之準據法，是刑法第2 條本身雖經修正，但刑
    法第2 條既屬適用法律之準據法，本身尚無比較新舊法之問
    題，應一律適用裁判時之修正後刑法第2條 規定以決定適用
    之刑罰法律，合先敘明。又以本次刑法修正之比較新舊法，
    應就罪刑有關之共犯、未遂犯、想像競合犯、牽連犯、連續
    犯、結合犯，以及累犯加重、自首減輕暨其他法定加減原因
    （如身分加減）與加減例等一切情形，綜其全部罪刑之結果
    而為比較，最高法院95年第8 次刑事庭會議決議可資參照。
    經查：
  1.刑法第33條第5 款有關罰金之最低數額部分，刑法分則編各
    罪所定罰金之貨幣單位原為銀元，修正前刑法第33條第5 款
    規定：「罰金：（銀元）1 元以上」，而銀元與新臺幣間之
    折算，依現行法規所定貨幣單位折算新臺幣條例規定，以銀
    元1 元折算新臺幣3 元；修正後刑法第33條第5 款則規定：
    「罰金：新臺幣1 千元以上，以百元計算之」；經比較修正
    前、後之規定，修正後刑法第33條第5 款所定罰金之最低數
    額，較之修正前提高，自以修正前刑法第33條第5 款之規定
    有利於被告甲○○。
  2.刑法第28條關於共同正犯之規定，已由原規定「二人以上共
    同實施犯罪之行為者，皆為正犯」，修正為「二人以上共同
    實行犯罪之行為者，皆為正犯」，即將舊法之「實施」修正
    為「實行」。原「實施」之概念，包含陰謀、預備、著手及
    實行等階段之行為，修正後僅共同實行犯罪行為始成立共同
    正犯。是新法共同正犯之範圍已有限縮，排除陰謀犯、預備
    犯之共同正犯。新舊法就共同正犯之範圍既因此而有變動，
    自屬犯罪後法律有變更，而非僅屬純文字修正，應有新舊法
    比較適用之問題（最高法院96年度台上字第934 號判決意旨
    參照）。本件被告甲○○與同案被告張國洲間係基於共同竊
    盜及共同恐嚇取財之意思，而參與犯罪構成要件行為，不論
    依新舊法規定，均構成共同正犯，新法並非較有利於被告甲
    ○○。
  3.刑法第56條有關「連續數行為而犯同一之罪名者，以一罪論
    ，但得加重其刑至二分之一」之連續犯規定，業經修正刪除
    ，此雖非犯罪構成要件之變更，惟顯已影響行為人刑罰之法
    律效果，自屬法律變更，而應比較修正前、後之規定。亦即
    被告甲○○基於概括犯意所為先後多次竊盜、恐嚇取財行為
    ，自95年7 月1 日起已不再成立連續犯而得論以一罪並得加
    重其刑，而應依具體行為之性質論罪。因被告甲○○先後多
    次竊盜、恐嚇取財行為均發生在刑法修正施行以前，且所為
    數次行為，時間、地點、對象，各具獨立性，但其時間緊接
    ，所犯均係構成要件相同之罪名，主觀上顯係基於概括犯意
    所為，依修正前第56條之規定，皆得成立連續犯，各以一罪
    論並得均加重其刑；惟修正後刑法已刪除前開關於連續犯之
    規定，此刪除雖非犯罪構成要件之變更，但顯已影響行為人
    刑罰之法律效果，自屬法律有變更，而修正後刑法既無連續
    犯得論以裁判上一罪之情形，則被告甲○○所犯之數罪，應
    按其具體情形而可能論以數罪併罰，是比較修正前、後刑法
    之規定，以適用修正前刑法第56條以連續犯之規定，較有利
    於被告甲○○。
  4.刑法第55條後段有關「犯一罪而其方法或結果之行為犯他罪
    名」之牽連犯之規定，經修正刪除。亦即修正後之刑法，已
    無牽連犯得論以裁判上一罪之情形。所犯之數罪，應按其具
    體情形論罪。此雖非犯罪構成要件之變更，惟顯已影響行為
    人刑罰之法律效果，自屬法律變更，而應比較修正前、後之
    規定。查被告甲○○所犯竊盜、恐嚇取財行為等罪間，有方
    法、目的之牽連關係，依修正前刑法第55條之規定，得成立
    牽連犯而從一重處斷；修正後既將牽連犯之規定刪除，而被
    告甲○○等人上開數行為，各獨立成罪，應分論併罰，比較
    修正前、後規定，自以修正前之牽連犯規定，較有利於被告
    甲○○。
(二)綜上所述，經修正前、後之比較，修正後之規定整體而論並
    未較有利於被告甲○○，依刑法第2 條第1 項前段之規定，
    自應適用行為時即修正前之規定處斷。
四、被告甲○○意圖為自己不法之所有，以張網捕鴿之方式竊取
    他人之賽鴿，復以恐嚇使被害人心生恐懼，而將本人之財物
    交付，是被告竊取如附表二所示被害人之賽鴿，均係犯刑法
    第320 條第1 項之竊盜罪；又恫嚇如附表二編號11至67所示
    之被害人使其等交付財物，均係犯刑法第346 條第1 項恐嚇
    取財罪。被告甲○○與同案被告張國洲就上開犯行有犯意聯
    絡及行為分擔，均為共同正犯。被告於附表二編號1 至10、
    編號11、39、60至67、編號12至15、編號17至19、編號20至
    38、編號40至42、編號43、44及編號45至59所示之日期，分
    別竊取如各該附表所示數被害人賽鴿之行為，其各次所網中
    之鴿子，係屬在同一地點之一個行為，同時侵害數個人財產
    法益，為想像競合犯，均應依刑法第55條想像競合犯之規定
    論以一罪。而被告先後多次之竊盜及恐嚇取財之犯行，時間
    緊接，方法相同，均觸犯構成要件相同之罪名，顯係基於概
    括犯意為之，均應依連續犯規定論以一罪，並依修正前刑法
    第56條規定加重其刑。又被告所犯上開竊盜罪及恐嚇取財罪
    ，具有方法、目的之牽連關係，依修正前刑法第55條後段之
    規定，應從重論以連續恐嚇取財罪處斷。爰審酌被告正值壯
    年，竟不思正途謀生，竊取他人賽鴿後，恐嚇他人交付贖款
    ，造成他人財產受損，危害社會治安非輕，惟犯後能坦承犯
    行，態度尚可，並兼衡其前科素行、國中肄業之智識程度、
    生活狀況、犯罪手段、目的及被害人所受損害、犯罪所得利
    益等一切情狀，量處如主文所示之刑，以資懲儆。扣案之筆
    記本2 本、鐵鎚1 把、老虎鉗1 支、鋸子1 支、鋼釘8 支、
    捕鴿網1 件、班甲100 尺網子1 件、彩帶1 捲、彈弓2 把、
    綁有彩帶之木棍2 支、繩子3 條、角鋼18片、綁有彩帶之鉛
    錘13顆，係被告所有，用以本案犯罪之工具，業據其供明在
    卷（見本院卷第33頁背面、第64頁），並且依最高法院24年
    上字第5292號判例意旨及87年台上字第2597號判決意旨，因
    刑法經修正如上所述，且比較結果認為主刑部分以修正前規
    定較有利於被告，故沒收從刑部分，亦應依被告行為時即修
    正前刑法第38條第1 項第2 款之規定宣告沒收。至扣案之帽
    子1 頂及遠傳易付卡1 片，依卷內證據無法證明為被告所為
    供本案犯罪所用之物，又非違禁物；與未扣案如附表一所示
    帳戶存摺、金融卡，因均非被告或共犯張國洲所有，爰不併
    予宣告沒收，附此敘明。
五、末查，被告甲○○本件犯行，雖係於96年7 月16日中華民國
    九十六年罪犯減刑條例施行前所為，惟其於審理時逃匿，經
    本院於95年12月29日併前案發布通緝，嗣因前案廢除刑罰，
    復經本院於98年1 月23日撤銷前案所為通緝，就所餘本案發
    布通緝，而於98年3 月19日始為警緝獲到庭審理，並未於96
    年12月31日以前自動歸案接受審判，此分別有本院95年12月
    29日96年板院輔刑光科緝字第1235號通緝書、98年1 月23日
    96年板院輔刑光科緝字第61號通緝書、96年9 月11日通緝被
    告歸案證明書、98年3 月18日警詢筆錄、98年3 月19日本院
    訊問筆錄及98年3 月25日98年板院輔刑光銷字第308 號撤銷
    通緝書在卷可按，是就被告於94年8 月間所犯共同連續恐嚇
    取財罪，依中華民國96年罪犯減刑條例第5 條之規定，不得
    依本條例減刑，併予敘明。
據上論斷，應依刑事訴訟法第273 條之1 第1 項、第299 條第1
項前段，刑法第2 條第1 項前段、第320 條第1 項、第346 條第
1 項，修正前刑法第28條、第55條、第56條、第38條第1 項第2
款，刑法施行法第1 條之1，判決如主文。
本案經檢察官連思藩到庭執行職務。
中    華    民    國    98    年    4     月    30    日
                  刑事第十四庭  法  官 陳海寧
以上正本證明與原本無異。
如不服本判決，應於收受本判決送達後10日內，向本院提出上訴
書狀，其未敘述上訴理由者，並得於提起上訴後10日內向本院補
提理由書狀（均須按他造當事人之人數附繕本）「切勿逕送上級
法院」。
                                書記官  潘佳欣
中    華    民    國    98    年    4     月    30    日
附錄本案論罪科刑法條全文：
中華民國刑法第320條
意圖為自己或第三人不法之所有，而竊取他人之動產者，為竊盜
罪，處5 年以下有期徒刑、拘役或5 百元以下罰金。
意圖為自己或第三人不法之利益，而竊佔他人之不動產者，依前
項之規定處斷。
前二項之未遂犯罰之。
中華民國刑法第346條
意圖為自己或第三人不法之所有，以恐嚇使人將本人或第三人之
物交付者，處6 月以上5 年以下有期徒刑，得併科1 千元以下罰
金。
以前項方法得財產上不法之利益，或使第三人得之者，亦同。
前二項之未遂犯罰之。
附表一
┌──┬────────┬──────────┬────────┐
│編號│     戶  名     │      銀    行      │    帳    號    │
├──┼────────┼──────────┼────────┤
│ 1  │     莊吉廷     │中華郵政股份有限公司│0000000-0000000 │
│    │                │朴子郵局            │                │
├──┼────────┼──────────┼────────┤
│ 2  │     莊榮道     │台中商業銀行苑裡分行│000-00-0000000  │
│    │                │                    │                │
├──┼────────┼──────────┼────────┤
│ 3  │     陳東發     │台中商業銀行大肚分行│000-00-0000000  │
│    │                │                    │                │
└──┴────────┴──────────┴────────┘
附表二
┌──┬─────┬────┬───────┬────┬──────────┐
│編號│被害人及匯│犯罪時間│失竊數量及總價│匯款帳戶│      偵卷頁碼      │
│    │款名義人  │（民國）│值（新臺幣）、│及金額（│                    │
│    │          │        │起獲賽鴿編號  │新臺幣）│                    │
├──┼─────┼────┼───────┼────┼──────────┤
│ 1  │羅文達    │94.08.23│1 隻3 萬元    │未匯款  │94年度偵字第14234 號│
│    │          │        │264884號      │        │卷(二)第32至34頁、94年│
│    │          │        │              │        │度偵字第16295 號卷第│
│    │          │        │              │        │35至37頁            │
├──┼─────┼────┼───────┼────┼──────────┤
│ 2  │陳善良    │94.08.23│1 隻2 萬5 千元│未匯款  │94年度偵字第14234 號│
│    │          │        │255399號      │        │卷(二)第35至37頁、94年│
│    │          │        │              │        │度偵字第16295 號卷第│
│    │          │        │              │        │31至34頁            │
├──┼─────┼────┼───────┼────┼──────────┤
│ 3  │歐章銘    │94.08.23│1 隻2 萬元    │未匯款  │94年度偵字第14234 號│
│    │          │        │307843號      │        │卷(一)第45至47頁、卷(二)│
│    │          │        │              │        │第38至40頁、94年度偵│
│    │          │        │              │        │字第16295 號卷第62至│
│    │          │        │              │        │66頁                │
├──┼─────┼────┼───────┼────┼──────────┤
│ 4  │吳佳銘    │94.08.23│1 隻3 萬元    │未匯款  │94年度偵字第14234 號│
│    │          │        │271355號      │        │卷(一)第39至41頁、卷(二)│
│    │          │        │              │        │第41至43頁、94年度偵│
│    │          │        │              │        │字第16295 號卷第57至│
│    │          │        │              │        │61頁                │
├──┼─────┼────┼───────┼────┼──────────┤
│ 5  │朱崧銘    │94.08.23│1 隻3 萬元    │未匯款  │94年度偵字第14234 號│
│    │          │        │266114號      │        │卷(一)第30至32頁、卷(二)│
│    │          │        │              │        │第44至46頁、94年度偵│
│    │          │        │              │        │字第16295 號卷第52至│
│    │          │        │              │        │56頁                │
├──┼─────┼────┼───────┼────┼──────────┤
│ 6  │黃繼弘    │94.08.23│1 隻2 萬元    │未匯款  │94年度偵字第14234 號│
│    │          │        │266115號      │        │卷(一)第36至38頁、卷(二)│
│    │          │        │              │        │第47至49頁、94年度偵│
│    │          │        │              │        │字第16295 號卷第47至│
│    │          │        │              │        │51頁                │
├──┼─────┼────┼───────┼────┼──────────┤
│ 7  │粘泰山    │94.08.23│1 隻2 萬元    │未匯款  │94年度偵字第14234 號│
│    │          │        │177715號      │        │卷(二)第59至60頁、94年│
│    │          │        │              │        │度偵字第16295 號卷第│
│    │          │        │              │        │67至69頁            │
├──┼─────┼────┼───────┼────┼──────────┤
│ 8  │林國智    │94.08.23│1 隻3 萬元    │未匯款  │94年度偵字第14234 號│
│    │          │        │229242號      │        │卷(一)第48至50頁、卷(二)│
│    │          │        │              │        │第53至55頁、94年度偵│
│    │          │        │              │        │字第16295 號卷第38至│
│    │          │        │              │        │42頁                │
├──┼─────┼────┼───────┼────┼──────────┤
│ 9  │莊運章    │94.08.23│2 隻4 萬元    │未匯款  │94年度偵字第14234 號│
│    │          │        │308875號      │        │卷(一)第33至35頁、卷(二)│
│    │          │        │308885號      │        │第56至58頁、94年度偵│
│    │          │        │              │        │字第16295 號卷第26至│
│    │          │        │              │        │30頁                │
├──┼─────┼────┼───────┼────┼──────────┤
│ 10 │鍾漢清    │94.08.23│1 隻2 萬元    │未匯款  │94年度偵字第14234 號│
│    │          │        │271870號      │        │卷(一)第42至44頁、卷(二)│
│    │          │        │              │        │第50至52頁、94年度偵│
│    │          │        │              │        │字第16295 號卷第43至│
│    │          │        │              │        │46頁                │
├──┼─────┼────┼───────┼────┼──────────┤
│ 11 │張奇仁    │94.08.14│1 隻3 萬元    │莊榮道  │94年度偵字第14234 號│
│    │          │        │              │16,000元│卷(二)第61至65頁      │
├──┼─────┼────┼───────┼────┼──────────┤
│ 12 │吳振和以  │94.08.15│1 隻2 萬元    │莊榮道  │94年度偵字第14234 號│
│    │陳崑盈名義│        │              │2,000 元│卷(二)第66至72頁      │
│    │匯款      │        │              │        │                    │
├──┼─────┼────┼───────┼────┼──────────┤
│ 13 │賴金明    │94.08.15│1 隻1 萬元    │莊榮道  │94年度偵字第14234 號│
│    │          │        │              │2,020 元│卷(二)第73至76頁      │
├──┼─────┼────┼───────┼────┼──────────┤
│ 14 │劉學銀    │94.08.15│1 隻1 萬元    │莊榮道  │94年度偵字第14234 號│
│    │          │        │              │2,010 元│卷(二)第77至80頁      │
├──┼─────┼────┼───────┼────┼──────────┤
│ 15 │邱何鑑    │94.08.15│1 隻1 萬元    │莊榮道  │94年度偵字第14234 號│
│    │          │        │              │2,030 元│卷(二)第81至84頁      │
├──┼─────┼────┼───────┼────┼──────────┤
│ 16 │湯盛城    │94.08.16│1 隻2 萬元    │莊榮道  │94年度偵字第14234 號│
│    │          │        │              │1,800 元│卷(二)第85至88頁      │
├──┼─────┼────┼───────┼────┼──────────┤
│ 17 │廖國欽    │94.08.19│1 隻1 萬元    │陳東發  │94年度偵字第14234 號│
│    │          │        │              │1,210 元│卷(二)第89至92頁      │
├──┼─────┼────┼───────┼────┼──────────┤
│ 18 │陳俊一    │94.08.19│1 隻2 萬元    │陳東發  │94年度偵字第14234 號│
│    │          │        │              │1,200 元│卷(二)第93至96頁      │
├──┼─────┼────┼───────┼────┼──────────┤
│ 19 │林永發    │94.08.19│2 隻4 萬元    │陳東發  │94年度偵字第14234 號│
│    │          │        │              │3,600 元│卷(二)第97至100 頁    │
├──┼─────┼────┼───────┼────┼──────────┤
│ 20 │彭素貞以  │94.08.22│1 隻1 萬元    │陳東發  │94年度偵字第14234 號│
│    │賴阿興名義│        │              │2,039 元│卷(二)第101 至104 頁  │
│    │匯款      │        │              │        │                    │
├──┼─────┼────┼───────┼────┼──────────┤
│ 21 │邱例芸    │94.08.22│1 隻1千5百元  │陳東發  │94年度偵字第14234 號│
│    │          │        │              │1,500 元│卷(二)第105 至108 頁  │
├──┼─────┼────┼───────┼────┼──────────┤
│ 22 │陳美蓮    │94.08.22│2 隻4 萬元    │陳東發  │94年度偵字第14234 號│
│    │          │        │              │3,600 元│卷(二)第109 至112 頁  │
├──┼─────┼────┼───────┼────┼──────────┤
│ 23 │吳國增    │94.08.22│1 隻1 萬元    │陳東發  │94年度偵字第14234 號│
│    │          │        │              │2,016 元│卷(二)第113 至116 頁  │
├──┼─────┼────┼───────┼────┼──────────┤
│ 24 │曾棋輝    │94.08.22│1 隻5 千元    │陳東發  │94年度偵字第14234 號│
│    │          │        │              │2,019 元│卷(二)第117 至120 頁  │
├──┼─────┼────┼───────┼────┼──────────┤
│ 25 │彭文生    │94.08.22│1 隻2 萬元    │陳東發  │94年度偵字第14234 號│
│    │          │        │              │1,805 元│卷(二)第121 至124 頁  │
├──┼─────┼────┼───────┼────┼──────────┤
│ 26 │陳文成以  │94.08.22│1 隻2 萬元    │陳東發  │94年度偵字第14234 號│
│    │黃美香名義│        │              │1,505 元│卷(二)第125 至128 頁  │
│    │匯款      │        │              │        │                    │
├──┼─────┼────┼───────┼────┼──────────┤
│ 27 │溫曾秀珠以│94.08.22│1 隻2 萬元    │陳東發  │94年度偵字第14234 號│
│    │江玉英名義│        │              │2,050 元│卷(二)第129 至132 頁  │
│    │匯款      │        │              │        │                    │
├──┼─────┼────┼───────┼────┼──────────┤
│ 28 │蔡崇仁    │94.08.22│1 隻2 萬元    │陳東發  │94年度偵字第14234 號│
│    │          │        │              │2,006 元│卷(二)第133 至136 頁  │
├──┼─────┼────┼───────┼────┼──────────┤
│ 29 │孫雪鳳以  │94.08.22│1 隻1 萬元    │陳東發  │94年度偵字第14234 號│
│    │鄭振田名義│        │              │2,015 元│卷(二)第137 至139 頁  │
│    │匯款      │        │              │        │                    │
├──┼─────┼────┼───────┼────┼──────────┤
│ 30 │曾川旺    │94.08.22│1 隻2 萬元    │陳東發  │94年度偵字第14234 號│
│    │          │        │              │2060元  │卷(二)第140 至143 頁  │
├──┼─────┼────┼───────┼────┼──────────┤
│ 31 │何榮惠    │94.08.22│1 隻2 萬元    │陳東發  │94年度偵字第14234 號│
│    │          │        │              │2,010 元│卷(二)第144 至147 頁  │
├──┼─────┼────┼───────┼────┼──────────┤
│ 32 │黃增榮以  │94.08.22│2 隻2 萬元    │陳東發  │94年度偵字第14234 號│
│    │歐一麟名義│        │              │4,010 元│卷(二)第148 至151 頁  │
│    │匯款      │        │              │        │                    │
├──┼─────┼────┼───────┼────┼──────────┤
│ 33 │楊仁彬    │94.08.22│1 隻2 萬元    │陳東發  │94年度偵字第14234 號│
│    │          │        │              │2,029 元│卷(二)第152 至155 頁  │
├──┼─────┼────┼───────┼────┼──────────┤
│ 34 │陳月珠    │94.08.22│1 隻2 萬元    │莊吉廷  │94年度偵字第14234 號│
│    │          │        │              │2,030 元│卷(二)第156 至159 頁  │
├──┼─────┼────┼───────┼────┼──────────┤
│ 35 │徐文質    │94.08.22│1 隻2 萬元    │陳東發  │94年度偵字第14234 號│
│    │          │        │              │1,809 元│卷(三)第1 至4 頁      │
├──┼─────┼────┼───────┼────┼──────────┤
│ 36 │黃駿翔以  │94.08.22│1 隻2 萬元    │陳東發  │94年度偵字第14234 號│
│    │黃智彥名義│        │              │1,803 元│卷(三)第5 至8 頁      │
│    │匯款      │        │              │        │                    │
├──┼─────┼────┼───────┼────┼──────────┤
│ 37 │張正雄    │94.08.22│1 隻4 萬元    │陳東發  │94年度偵字第14234 號│
│    │          │        │              │3,601 元│卷(三)第9 至12頁      │
├──┼─────┼────┼───────┼────┼──────────┤
│ 38 │江得村    │94.08.22│1 隻2 萬元    │陳東發  │94年度偵字第14234 號│
│    │          │        │              │2,020 元│卷(三)第13至15頁      │
├──┼─────┼────┼───────┼────┼──────────┤
│ 39 │林明堂    │94.08.11│1 隻2 千元    │莊吉廷  │94年度偵字第14234 號│
│    │          │        │              │1,800 元│卷(三)第16至19頁      │
├──┼─────┼────┼───────┼────┼──────────┤
│ 40 │張金通    │94.08.08│23隻230 萬元  │莊吉廷  │94年度偵字第14234 號│
│    │          │        │              │46,000元│卷(三)第20至23頁      │
├──┼─────┼────┼───────┼────┼──────────┤
│ 41 │鍾仁鴻    │94.08.08│3 隻6 萬元    │莊吉廷  │94年度偵字第14234 號│
│    │          │        │              │5,400 元│卷(三)第24至27頁      │
├──┼─────┼────┼───────┼────┼──────────┤
│ 42 │劉逸如    │94.08.08│1 隻4 萬元    │莊吉廷  │94年度偵字第14234 號│
│    │          │        │              │4,000 元│卷(三)第28至31頁      │
├──┼─────┼────┼───────┼────┼──────────┤
│ 43 │劉美珠    │94.08.09│4 隻8 萬元    │莊吉廷  │94年度偵字第14234 號│
│    │          │        │              │8,000 元│卷(三)第32至34頁      │
├──┼─────┼────┼───────┼────┼──────────┤
│ 44 │蘇震中以  │94.08.09│1 隻1 萬元    │莊吉廷  │94年度偵字第14234 號│
│    │陳宗祥名義│        │              │3,500 元│卷(三)第35至38頁      │
│    │匯款      │        │              │        │                    │
├──┼─────┼────┼───────┼────┼──────────┤
│ 45 │呂芳偉    │94.08.10│2 隻10萬元    │莊吉廷  │94年度偵字第14234 號│
│    │          │        │              │4,000 元│卷(三)第39至42頁      │
├──┼─────┼────┼───────┼────┼──────────┤
│ 46 │林炳衡    │94.08.10│2 隻10萬元    │莊吉廷  │94年度偵字第14234 號│
│    │          │        │              │4,000 元│卷(三)第43至46頁      │
├──┼─────┼────┼───────┼────┼──────────┤
│ 47 │彭俊釗    │94.08.10│6 隻12萬元    │莊吉廷  │94年度偵字第14234 號│
│    │          │        │              │9,000 元│卷(三)第47至51頁      │
├──┼─────┼────┼───────┼────┼──────────┤
│ 48 │葉正青    │94.08.10│4 隻10萬元    │莊吉廷  │94年度偵字第14234 號│
│    │          │        │              │7,200 元│卷(三)第52至55頁      │
├──┼─────┼────┼───────┼────┼──────────┤
│ 49 │朱作仁    │94.08.10│3 隻6 萬元    │莊吉廷  │94年度偵字第14234 號│
│    │          │        │              │4,500 元│卷(三)第56至59頁      │
├──┼─────┼────┼───────┼────┼──────────┤
│ 50 │羅仕政以  │94.08.10│1 隻1 萬5 千元│莊吉廷  │94年度偵字第14234 號│
│    │羅仕誠名義│        │              │3,500 元│卷(三)第60至63頁      │
│    │匯款      │        │              │        │                    │
├──┼─────┼────┼───────┼────┼──────────┤
│ 51 │劉興振以  │94.08.10│1 隻5 萬元    │莊吉廷  │94年度偵字第14234 號│
│    │吳樹月名義│        │              │7,500 元│卷(三)第64至67頁      │
│    │匯款      │        │              │        │                    │
├──┼─────┼────┼───────┼────┼──────────┤
│ 52 │葉日魁    │94.08.10│3 隻6 萬元    │莊吉廷  │94年度偵字第14234 號│
│    │          │        │              │4,500 元│卷(三)第68至72頁      │
├──┼─────┼────┼───────┼────┼──────────┤
│ 53 │廖憲鑫    │94.08.10│2 隻2 萬元    │莊吉廷  │94年度偵字第14234 號│
│    │          │        │              │4,000 元│卷(三)第73至76頁      │
├──┼─────┼────┼───────┼────┼──────────┤
│ 54 │彭秀鳳    │94.08.10│3 隻3 萬元    │莊吉廷  │94年度偵字第14234 號│
│    │          │        │              │4,500 元│卷(三)第77至80頁      │
├──┼─────┼────┼───────┼────┼──────────┤
│ 55 │鄭凱俐    │94.08.10│3 隻2 萬元    │莊吉廷  │94年度偵字第14234 號│
│    │          │        │              │6,000 元│卷(三)第81至84頁      │
├──┼─────┼────┼───────┼────┼──────────┤
│ 56 │鄒運佳    │94.08.10│2 隻2 萬元    │莊吉廷  │94年度偵字第14234 號│
│    │          │        │              │3,500 元│卷(三)第85至88頁      │
├──┼─────┼────┼───────┼────┼──────────┤
│ 57 │李智鈞    │94.08.10│2 隻1 萬5 千元│莊吉廷  │94年度偵字第14234 號│
│    │          │        │              │4,000 元│卷(三)第89至92頁      │
├──┼─────┼────┼───────┼────┼──────────┤
│ 58 │鍾漢清    │94.08.10│3 隻3 萬元    │莊吉廷  │94年度偵字第14234 號│
│    │（同10）  │        │              │6,000 元│卷(三)第93至96頁      │
├──┼─────┼────┼───────┼────┼──────────┤
│    │          │        │              │        │                    │
│ 59 │蔡清水    │94.08.10│2 隻2 萬元    │莊吉廷  │94年度偵字第14234 號│
│    │          │        │              │4,000 元│卷(三)第97至100 頁    │
├──┼─────┼────┼───────┼────┼──────────┤
│ 60 │蕭富標    │94.08.11│1 隻2 萬元    │莊吉廷  │94年度偵字第14234 號│
│    │          │        │              │5,000 元│卷(三)第101 至107 頁  │
├──┼─────┼────┼───────┼────┼──────────┤
│ 61 │蕭俊賢    │94.08.11│1 隻2 萬元    │莊吉廷  │94年度偵字第14234 號│
│    │          │        │              │6,000 元│卷(三)第108 至114 頁  │
├──┼─────┼────┼───────┼────┼──────────┤
│ 62 │楊金月以  │94.08.11│1 隻2 萬元    │莊吉廷  │94年度偵字第14234 號│
│    │洪金月名義│        │              │2,000 元│卷(三)第115 至118 頁  │
│    │匯款      │        │              │        │                    │
├──┼─────┼────┼───────┼────┼──────────┤
│ 63 │黃瑞英    │94.08.11│1 隻2 萬元    │莊吉廷  │94年度偵字第14234 號│
│    │          │        │              │2,000 元│卷(三)第119 至122 頁  │
├──┼─────┼────┼───────┼────┼──────────┤
│ 64 │曾俊祥    │94.08.11│5 隻5 萬元    │莊吉廷  │94年度偵字第14234 號│
│    │          │        │              │10,000元│卷(三)第123 至126 頁  │
├──┼─────┼────┼───────┼────┼──────────┤
│ 65 │蔡進益以  │94.08.11│1 隻1 萬元    │莊吉廷  │94年度偵字第14234 號│
│    │蔡雅旬名義│        │              │2,000 元│卷(三)第127 至130 頁  │
│    │匯款      │        │              │        │                    │
├──┼─────┼────┼───────┼────┼──────────┤
│ 66 │曾國晃    │94.08.11│2 隻2 萬元    │莊吉廷  │94年度偵字第14234 號│
│    │          │        │              │3,600 元│卷(三)第131 至134 頁  │
├──┼─────┼────┼───────┼────┼──────────┤
│ 67 │施明良以  │94.08.11│1 隻1 萬元    │莊吉廷  │94年度偵字第14234 號│
│    │張適選名義│        │              │2,000 元│卷(三)第135 至138 頁  │
│    │匯款      │        │              │        │                    │
└──┴─────┴────┴───────┴────┴──────────┘


司法院資訊處製作；財團法人民間司法改革基金會備份。
